# 请教陈老师，谢谢！

提问人：心海拂清风 时间：2015-03-20 00:35:20
政府下面的融资平台根据政府要求投资于创业基金性企业，为政府引导性基金，持股20%，约定 3 年内按照政府撤退按照原始投资额返还，三年内如不撤资，从第四年开始按照银行同期贷款利率计算利息，最后同原始投资额一并返回； 1 、该投资属于股权还是债权？ 2 、属于股权的话，放在可供出售金融资产还是长投？还是其他非流动资产？谢谢！

回答人：chenyiwei
其中至少是包含债权成份的，即收回原始出资额的要求权。但由于预计回收时间不确定，对该债权不能使用传统的摊余成本等方法计量。可作为可供出售金融资产核算。

提问人：心海拂清风 时间：2015-03-20 00:46:30
同事说放在其他非流动资产，我觉得放在可供出售金融资产，这两者有何区别吗？谢谢！

回答人：chenyiwei
既然已有明确的地方可去，就不要使用“其他”项。

提问人：心海拂清风 时间：2015-03-25 21:09:41
1 、担保企业获得的政府相关的科技金融企业补助金应如何核算，担保科技企业会有补助，观点一作为专项应付款核算，二作为一般风险准备核算，三作为资本公积核算，四属于政府补助直接作为营业外收入，那个处理较合理，谢谢！ 2 、劳务派遣，临时工工资等在附注是单独列示，还是正常填列在工资里面，或者列示在其他！谢谢！ 3 、费用按照性质分类的时候，填列财务费用的目的是什么？还有非流资产减值损失单列，营业税金及附加和流动资产那减值损失是列示在其他？谢谢！

回答人：chenyiwei
1 、应作为与收益相关的政府补助核算，在收到并基本确定满足条件时计入营业外收入。 2 、如果劳务派遣人员满足“职工”的定义的，应在“应付职工薪酬”科目下单独设置“劳务人员费用”明细科目核算，附注中也应单独披露。 3 、对“费用按性质分类”的具体包含项目并无一致意见。表中的项目设置可自己根据重要性原则调整。

提问人：心海拂清风 时间：2015-03-29 22:20:55
1 、其他权益工具的核算内容有哪些？谢谢！ 2 、可转化债券的权益成分的公允价值在资本公积-其他核算还是其他权益工具核算更合理呢？谢谢！

回答人：chenyiwei
“其他权益工具”核算内容是本会计主体发行的、按照《企业会计准则第 37 号——金融工具列报》的规定分类为权益工具，但既不归属于母公司的普通股股东也不归属于子公司的少数股东的金融工具，如归类为权益的永续债和优先股等。从这个意义上说，可转债中的权益成分也可认为是一种“其他权益工具”。

提问人：心海拂清风 时间：2015-03-30 22:25:03
那核算在其他资本公积和其他权益工具就没有区别了？区别在哪呢?谢谢！

回答人：chenyiwei
权属不同（是否归属于本公司的普通股股东）。

提问人：心海拂清风 时间：2015-04-02 20:16:38
1 、验资户产生的利息收入是记投资收益还是确认资本公积-资本溢价，或者其他资本公积呢？谢谢！ 2 、公司管理人员参加行业展会，发生的车费、住宿费、餐费等计入管理费用还是销售费用？ 3 、丧失重大影响和丧失控制权从会计理论上有何区别吗？谢谢！

回答人：chenyiwei
1 、与一般银行存款户的利息一样处理，贷记财务费用——利息收入。如果在某些特殊情况下，先缴入验资款再向监管部门报批增资事宜（如某些金融企业），如未获批则本金和利息要退还给缴款人的，则先计入其他应付款。 2 、没有统一规定，保持一贯即可。一般是计入管理费用。 3 、请参考henry204618斑竹前两天的一个讨论贴。

提问人：心海拂清风 时间：2015-04-08 22:51:00
1 、实物中那些可以确认为 指定以公允价值计量且其变动计入当期损益的金融资产？谢谢！ 2 、往来款项的计提坏账时，看到明细账时有下面两种观点！ 观点一：先区分重大与非重大，重大和非重大的经单独测试后个别认定法没有计提坏账，未计提坏账的，按照账龄进行计提坏账； 观点二;先假设按照组合计提坏账，测试时发现其中可能有些是单项重大的，在拿出来放到重大与非重大的里面去！剩下的都是按照组合计提，目的是尽量减少单项重大与非重大的部分，因为重大与非重大要披露明细，大部分按照组合计提坏账！ 从实务操作来看，第二组看似简单，从理论看，第一中更符合理论，请教陈老师，那种是实务的正确的方法，谢谢！

回答人：chenyiwei
1 、一般非金融企业这种情况较少见，建议向金融企业的审计项目组了解有无此类情况。 2 、应采用第一种。个别认定法是基本方法也是最准确的方法，应尽可能优先采用个别认定法。

提问人：心海拂清风 时间：2015-05-02 15:55:29
1 某企业提供燃气综合系统维护服务，销售产品时有一年的免费维修期，无法估计发生的费用，因此企业没有集计提维修费用，对销售收入确认有影响么，这块销售费用如何处理更好,谢谢！ 2 专利代理是否计入开发支出，有何限制条件呢？谢谢！ 3 金融资产之间的分类除了持有至到期可以重分类为可供出售之外，可供出售可以重分类为持有至到期么？谢谢！

回答人：chenyiwei
1 、如果无法合理估计后续维护费用，但从历史经验看该维护费用占总收入比重较大的，则表明在验收通过时尚不满足“相关的已发生和将发生成本能够可靠计量”这一条件，从而影响到收入确认的时点。 2 、专利代理费可以计入无形资产成本，但不属于开发支出的构成内容。 3 、请参考《企业会计准则第 22 号——金融工具确认和计量》第三十七条。

提问人：心海拂清风 时间：2015-05-02 20:24:24
请教陈老师，tb里面利润分配表的其他转入和以前年度损益调整有何区别？谢谢！

回答人：chenyiwei
“其他转入”项目现已很少见，主要是一些少见情况下不调整年初数的特殊调整项目；以前年度损益调整则必须调整前期比较数据的列报。

提问人：心海拂清风 时间：2015-06-10 20:49:40
但是专利代理费已经支出了，专利申请权在申请中，此时如何处理，？研发支出应该如何达到预定可使用状态，才能结转无形资产，谢谢！

回答人：chenyiwei
在不能确定能够获得专利注册的情况下已发生的专利代理费，应费用化处理。研发支出结转无形资产的前提是达到研发目标，能够投入大规模商业化生产等，一般内控完善的企业会有内部验收结题报告作为证据。